【裁判字號】    95,易,184
【裁判日期】    950627
【裁判案由】    詐欺
【裁判全文】
臺灣臺北地方法院刑事判決               95年度易字第184號
公  訴  人  臺灣臺北地方法院檢察署檢察官
被      告  甲○○
上列被告因詐欺案件，經檢察官聲請以簡易判決處刑（94年度偵
字第23540號），及移送併辦（台灣高雄地方法院檢察署94 年度
偵字第2835 2號），本院刑事庭認不宜以簡易判決處刑，移由本
院依通常程序審理，被告於準備程序中就被訴事實為有罪之陳述
，本院改依簡式審判程序審理，茲判決如下：
    主  文
甲○○共同連續意圖為自己不法之所有，以詐術使人將本人之物
交付，處有期徒刑陸月，如易科罰金，以參佰元折算壹日。
    事  實
一、甲○○明知於不法份子專門收集人頭帳戶用以犯罪之社會現
    象層出不窮之際，若將自己之銀行帳戶存摺及金融卡出售、
    出借或出租提供他人使用，可能因此供不法份子用以詐騙他
    人將款項匯入後，再加以提領之用，並能預見將自己之銀行
    帳戶存摺及金融卡提供他人使用後，再依他人指示至自動櫃
    員機提款，可能因而與他人共同從事詐欺取財犯罪，竟不違
    背其本意，仍與姓名年籍不詳之成年男子「陳先生」共同基
    於意圖為自己不法所有之概括犯意聯絡，於94年4月間某日
    ，在台北市文山區漢神百貨附近之摩斯漢堡店門口，以新台
    幣（下同）1千元之價格，將其於94年2月24日，在址設台北
    市○○路206號之台灣土地銀行文山分行，申請開立帳號000
    000000000號帳戶之存摺、金融卡及密碼，交付予「陳先生
    」使用；旋由「陳先生」先於94年4月17日上午9時26分許，
    在雅虎奇摩拍賣網站以會員帳號cute00000000號「葉嬋芳」
    名義，刊登「7-11禮卷面額100元x50張（9折出售）」拍賣
    訊息，適有楊麒豐上網發現該拍賣訊息而陷於錯誤，於同日
    上午11時4分許，以4千5百元得標，遂於同日下午3時33分許
    ，在高雄縣岡山鎮○○路郵局轉帳，匯款4千5百元至甲○○
    上開帳戶，旋於同日遭姓名年籍不詳之成年人提領一空；「
    陳先生」復於94年4月20日下午7時47分許，在雅虎奇摩拍賣
    網站以會員帳號baby020380號「陳小琳」名義，刊登「台灣
    中央造幣廠-台灣銀行82年雞年套幣稀少品」拍賣訊息，適
    有乙○○上網發現該拍賣訊息而陷於錯誤，於同年月22日下
    午4時47分許，以5千6百零1元加運費50元得標，遂於同年月
    25日上午8時33分許，在台北市台灣銀行自動櫃員機轉帳，
    匯款5千6百51元至甲○○上開帳戶，甲○○於同日再依「陳
    先生」指示至自動櫃員機提領該筆款項。嗣經楊麒豐、乙○
    ○發覺受騙，而分別報警循線查獲。
二、案經台北市政府警察局中正第一分局報告台灣台北地方法院
    檢察署檢察官偵查起訴，及移送併辦，本院改依簡式審判程
    序審理。
    理  由
一、前揭犯罪事實，業據被告甲○○於偵查中及本院審理時坦承
    不諱，並經被害人楊麒豐、乙○○於警詢時指述明確（見高
    雄縣政府警察局刑警大隊刑案偵查卷宗第2-1頁、偵字第235
    40號卷第24頁），復有楊麒豐轉帳之自動櫃員機交易明細表
    、雅虎奇摩拍賣網站帳號cute00000000號之申請人資料及該
    帳號所發之得標通知等電腦列印資料（見同上刑案偵查卷宗
    第4-1頁、第8-2至8-6頁）、乙○○轉帳之自動櫃員機交易
    明細、雅虎奇摩拍賣網站帳號baby020380號之申請人資料及
    該帳號所發之得標通知等電腦列印資料、甲○○提領前揭款
    項之提款機錄影相片（見偵字第23540號卷第28頁、第35至
    36頁、第39至45頁、第4頁）、甲○○前揭台灣土地銀行文
    山分行帳戶之存款印鑑卡、交易明細、客戶歷史交易明細查
    詢（見同上刑案偵查卷宗第7-6至7-7頁、第7-3頁、偵字第
    23540號卷第6至9頁、第31頁、第32至33頁）各1份在卷可稽
    ，足徵被告之自白確與事實相符。本件事證明確，被告上開
    犯行洵堪認定。
二、核被告所為，係犯刑法第339條第1項之詐欺取財罪。被告除
    將其所有前開銀行帳戶之存摺、金融卡等物提供予「陳先生
    」使用外，尚依「陳先生」指示提領前揭被害人遭詐騙而轉
    帳之款項，已參與實施詐欺犯罪之行為，而與「陳先生」就
    上開犯行有犯意聯絡及行為分擔，為共同正犯。被告多次犯
    行，時間緊接，所犯係構成要件相同之罪名，顯係基於概括
    犯意反覆為之，為連續犯，應依刑法第56條之規定，以一罪
    論，並加重其刑。爰審酌被告僅因貪圖小利即提供帳戶予「
    陳先生」使用，復依「陳先生」指示提領被害人遭詐騙而轉
    帳之款項，所為已影響社會正常經濟交易安全，其詐欺行為
    對被害人造成損害之程度，暨其犯罪之手段、品行、智識程
    度，犯罪後坦承犯行，顯有悔意等一切情狀，量處如主文所
    示之刑，並諭知易科罰金之折算標準。
據上論斷，應依刑事訴訟法第452條、第273條之1第1項、第299
條第1項前段，刑法第56條、第339條第1項、第41條第1項前段，
罰金罰鍰提高標準條例第1條前段、第2條，判決如主文。
本案經檢察官黃于真到庭執行職務。
中    華    民    國    95    年    6     月    27    日
                  刑事第七庭  法  官  蕭清清
以上正本證明與原本無異。
如不服本判決，應於判決送達後10日內，向本院提出上訴狀。
                              書記官  劉麗英
中    華    民    國    95    年    6     月    28    日
附錄論罪科刑條文：
刑法第339條
意圖為自己或第三人不法之所有，以詐術使人將本人或第三人之
物交付者，處5年以下有期徒刑、拘役或科或併科1千元以下罰金
。
以前項方法得財產上不法之利益或使第三人得之者，亦同。
前二項之未遂犯罰之。


司法院資訊處製作；財團法人民間司法改革基金會備份。
